【裁判字號】    89,訴,1547
【裁判日期】    890831
【裁判案由】    毒品危害防制條例
【裁判全文】
臺灣臺中地方法院刑事判決                        八十九年度訴字第一五四七號
    公  訴  人  台灣台中地方法院檢察署檢察官
    被      告  乙○○
    選任辯護人  黃興木
右列被告因毒品危害防制條例案件，經檢察官提起公訴（八十九年度偵字第二○八號
），本院判決如左：
    主  文
乙○○連續販賣第二級毒品，累犯，處有期徒刑捌年陸月。扣案之安非他命壹拾肆小
包（淨重共肆佰玖拾參點參公克）均應沒收銷燬之。因販賣第二級毒品所得之新台幣
壹拾柒萬陸仟元均沒收，如全部或一部不能沒收時，以其財產抵償之。
    事  實
一、乙○○於民國八十三年間，曾因施用毒品罪，經本院判處有期徒刑三年四月，並
    於八十七年三月十九日假釋期滿而執行完畢。猶不知悔改，復基於意圖營利之概
    括犯意，連續以每兩新台幣（下同）二萬三千元之價格販售第二級毒品安非他命
    予甲○○，時間為八十八年一月中旬某日，賣二兩（起訴書誤載為七兩），價
    金四萬六仟元，八十八年一月三十日，賣六兩（起訴書誤載為十三兩），價金
    十三萬元（少算八千元），兩次均係甲○○駕駛其車牌Ａ７－６６９９號自小客
    車停在台中市○○路三三九號「惠朋超市」前等候，待乙○○坐車前來，甲○○
    即進入乙○○之車內交易。嗣於八十八年二月一日二十時許，警察在甲○○停放
    於其彰化縣花壇鄉灣東村隴西巷三六弄二號住處前之車內，查獲甲○○之前向乙○○購買用賸之安非他命後，即請甲○○以電話向乙○○佯稱其友人欲購買十三
    兩安非他命，聯絡就緒後，警察即陪同甲○○駕駛前開自小客車至「惠朋超市」
    前等候，迄當日二十三時許，乙○○即電約不知情之友人丁○○至台中市○○路
    與崇德路口，見面後交付一土黃色皮包（內置有十四小包安非他命，淨重計四九
    三‧三公克）請其轉交予甲○○，而於丁○○按照乙○○指示騎駛機車至「惠朋
    超市」前將該內裝有安非他命之皮包丟入甲○○車內後欲離去時，旋為埋伏之警
    員逮獲。
二、案經南投縣警察局草屯分局報請臺灣南投地方法院檢察署呈台灣高等法院台中分
    院檢察署函請台灣台中地方法院檢察署檢察官偵查起訴。
    理  由
一、訊據被告乙○○，矢口否認有販賣安非他命給甲○○，辯稱：此案與其無關，伊
    完全不知情云云。經查，右揭事實，業據丁○○、甲○○於警、偵訊中及本院審
    理時屢述明確，並有扣案之該十四包安非他命足憑，而該些安非他命經送鑑定結
    果，亦認確係安非他命無訛，此有法務部調查局之檢驗通知書一紙附卷可稽；又
    被告於八十九年三月八日遭警緝獲時，在檢察官偵訊中供稱「是甲○○天前曾寄
    放過一包東西給我保管，我也不知道那是毒品，後來李打電話給我要索回那包東
    西，我跟他約在某處見面，我過去碰到丁○○，我才再叫丁○○轉交予甲○○，
    我就離開了」，八十九年七月十八日在本院又補充稱「那包東西是甲○○那天（
    指甲○○被查獲那天）下午寄放在我這裡的，那天他們全家人和我一起去台中市
    ○○路一家泡沫紅茶店喝咖啡，約下午一、二點時，甲○○說他要和他太太去逛
    街，就把那包東西寄放在我這裡，他說晚一點他會來拿：：：，後來我去丁○○
    家，甲○○有打電話來要東西，我就叫丁○○送到惠朋超市前給甲○○」，此有
    各該筆錄在卷可考，然本院於八十九年七月二十七日、八十九年八月三日分別傳
    訊丁○○及甲○○以究明實情時，渠二人均否認被告所說，並為如事實欄所載之
    陳述，嗣於八十九年八月二十四日被告又改詞稱：伊並未囑丁○○送東西給甲○○，其所以為前揭之陳述，全係丁○○之夫蔡金良所教，依伊判斷，該些安非他
    命應係蔡金良賣給甲○○的；而按本件係警員請甲○○以購買安非他命之詞，
    請被告送來安非他命，此經南投縣草屯分局草屯派出所之警員丙○○、李充容證
    述在卷（本院八十九年七月二十七日、八月十五日筆錄），是可確定該些東西是
    要拿來賣給甲○○而非返還甲○○，是被告辯稱該包東西係甲○○所寄放，顯然
    與實情不合，被告於被緝獲後當日，在警局做完筆錄後直接移送檢察官偵訊，
    蔡金良怎有機會教被告如何應訊，又販賣安非他命罪刑很重，看來極為聰明且有
    施用毒品前科之被告，怎會依照蔡金良所教而涉身於重案中，此與常情顯有違背
    甚明，況甲○○被警查獲時，所供出之毒品來源係乙○○非蔡金良，警察並因此
    請甲○○打電話約乙○○非約蔡金良，此有卷內資料可查，是被告推稱應係蔡金
    良與被告交易，誠屬荒唐。因認被告反覆之說詞，僅為推卸責任，不足採信。本
    件事證明確，被告犯行應堪認定。
二、核被告所為，係犯毒品危害防制條例第四條第二項之販賣第二級毒品罪，其因販
    賣安非他命而持有安非他命之行為，應為販賣之高度行為吸收，不另論罪；又被
    告販賣安非他命二次既遂、一次未遂之行為，時間緊接、方法相同，觸犯構成要
    件相同之罪名，顯係基於概括犯意為之，應依連續犯規定論以既遂一罪，並就有
    期徒刑及罰金部分加重其刑；且其第三次行為係利用不知情之丁○○為之，屬間
    接正犯；再被告於八十三年間，曾因施用毒品罪，經本院判處有期徒刑三年四月
    ，並於八十七年三月十九日假釋期滿而執行完畢，此有高等法院被告全國前案紀
    錄表在卷可按，其受有期徒刑執行完畢後，五年以內再犯本件有期徒刑之罪，為
    累犯，應依刑法第四十七條規定，遞加重其刑。爰審卓被告係初犯，惟尚無悔意
    、所為危害他人及社會甚鉅等情狀，量處如主文所示之刑。另查扣之安非他命十
    四包（淨重計四九三‧三公克），依毒品危害防制條例第十八條第一項前段規定
    ，應併予宣告沒收銷燬之；犯罪所得之十七萬六千元，依同條例第十九條第一項
    規定，應併予沒收，如全部或一部不能沒收時，以其財產抵償之。
據上論斷，應依刑事訴訟法第二百九十九條第一項前段，毒品危害防制條例第四條第
二項、第十八條第一項前段、第十九條第一項，刑法十一條前段、第五十六條、第四
十七條，判決如主文。
中      華      民      國    八十九    年      八      月    三十一    日
                                      臺灣台中地方法院刑事第三庭
                                          法  官    李  秋  娟
右正本證明與原本無異。
如不服本判決，應於判決送達後十日內向本院提出上訴狀，上訴於臺灣高等法院臺中
分院( 須附繕本 )。
                                          書記官
中      華      民      國    八十九    年      八      月    三十一    日
附錄論罪科刑法條
毒品危害防制條例第四條第二項：
製造、運輸、販賣第二級毒品者，處無期徒刑或七年以上有期徒刑，得併科新台幣七
百萬元以下罰金。


司法院資訊處製作；財團法人民間司法改革基金會備份。
